臺灣屏東地方法院民事判決　　　　　　　 94年度訴字第182號
　　原　　　告　甲○○
　　訴訟代理人　乙○○
　　被　　　告　丙○○
　　　　　　　　　　　　　13.
　　訴訟代理人　丁○○
上列當事人間請求塗銷抵押權登記事件，本院於民國94年7 月5
日言詞辯論終結，判決如下：
    主    文
被告應將坐落屏東縣東港鎮○○段二二二地號、地目建、面積一
四四四點六七平方公尺土地，應有部分一四六四０分之三四八；
及其地上建物建號四六七號即門牌號碼屏東縣東港鎮○○○街二
九號三樓房屋壹間，以屏東縣東港地政事務所九十年東地字第０
五九五三０號收件所為債權額新台幣貳佰貳拾肆萬柒仟元之抵押
權設定登記，予以塗銷。
訴訟費用由被告負擔。
    事實及理由
一、原告主張：伊與訴外人丁○○間請求履行協議事件，經台灣
    台南地方法院以89年度訴字第2336號、台灣高等法院台南分
    院以90年度上字第84號判決丁○○應給付伊新台幣（下同）
    1,698,540 元，並經最高法院以91年度台抗字第90號裁定駁
    回抗告確定。詎丁○○於台灣高等法院台南分院判決其敗訴
    後之民國90年10月11日，與被告通謀為虛偽之意思表示，明
    知其二人間並無債務關係，卻向屏東縣東港地政事務所以丁
    ○○所有坐落屏東縣東港鎮○○段222 地號土地應有部分
    348/14640 及其上建物467 建號即門牌號碼屏東縣東港鎮○
    ○○街29號3 樓房屋一間，以屏東縣東港地政事務所90年東
    地字第059530號收件，設定債權額2,247,000 元之抵押權登
    記。依民法第87條第1 項規定，上開抵押權設定行為無效，
    丁○○復怠於向被告請求塗銷登記，爰依民法第242 、113
    條規定，代位丁○○請求被告塗銷上開房地之抵押權設定登
    記。並聲明：如主文第一項所示。
三、被告則認諾原告之請求。
四、按當事人於言詞辯論時為訴訟標的之認諾者，應本於其認諾
    為該當事人敗訴之判決，民事訴訟法第384 條第1 項定有明
    文。原告主張之上開事實，業據其提出系爭土地及建物登記
    謄本、台灣台南地方法院89年度訴字第2336號、台灣高等法
    院台南分院90年度上字第84號判決、最高法院91年台抗字第
    90號民事裁定及本院91年度自字第50號、台灣高等法院高雄
    分院92年度上易字第455 號刑事判決各一份為證，並有屏東
    縣東港地政事務所94年6 月9 日函附之系爭抵押權設定登記
    相關資料一件可稽。而被告對於原告之上開主張為認諾之表
    示（本院卷第76頁），依前開規定，即應為被告敗訴之判決
    。從而，原告依據民法第242 、113 條規定，求為判決如主
    文第1項所示，為有理由，應予准許。
五、據上論結，原告之訴為有理由，依民事訴訟法第78條，判決
    如主文。
中　　華　　民　　國　　94　　年　　7 　　月　　12　　日
                    民事第二庭
                            法      官  楊中琪
正本係照原本作成。
如對判決上訴，須於判決送達後二十日內向本院提出上訴狀，其
未表明上訴理由者，應於提出上訴後二十日內向本院補提理由書
狀（均須按他造當事人之人數附繕本）。
                            書  記  官  劉音利
中　　華　　民　　國　　94　　年　　7 　　月　　12　　日
